臺灣臺中地方法院刑事判決
111年度侵訴字第171號
公  訴  人  臺灣臺中地方檢察署檢察官
被      告  黃宥翰




上列被告因妨害性自主案件，經檢察官提起公訴（111 年度偵字
第35075 號），被告於準備程序中就被訴事實為有罪之陳述，本
院告知簡式審判程序之意旨，並聽取檢察官、被告之意見後，經
本院合議庭裁定由受命法官獨任進行簡式審判程序，判決如下：
　　主　　文
甲○○成年人故意對少年犯強制猥褻罪，處有期徒刑捌月。又成年
人故意對少年犯強制猥褻罪，處有期徒刑捌月。應執行有期徒刑
壹年。緩刑參年，並應於緩刑期間，向檢察官指定之政府機關、
政府機構、行政法人、社區或其他符合公益目的之機構或團體，
提供伍拾小時之義務勞務，及接受執行機關所舉辦之法治教育肆
場次；緩刑期間付保護管束。
　　犯罪事實
一、甲○○為成年人與AB000-A111330（民國94年5 月生、真實姓
    名年籍詳卷，下稱Ａ女）均為同一所學校（學校名稱詳卷）
    之建教合作學生，並在臺中市大里區某餐飲店（店名、店址
    均詳卷）一起實習、工作。詎甲○○明知Ａ女於111 年5 月間
    係兒童及少年福利與權益保障法第2 條所定12歲以上、未滿
    18歲之少年，竟基於成年人故意對少年強制猥褻之犯意，分
    別下列行為：
　㈠於111 年5 月19日下午2 時許，在上址餐飲店內，見Ａ女獨自
    在餐廳後場從事清潔工作，趁無人注意之際，伸出雙手從Ａ
    女身後環抱Ａ女，並隔著衣服撫摸Ａ女的腹部，再順勢往上隔
    著衣服撫摸Ａ女的胸部，而以此方式對Ａ女強制猥褻1  次得
    逞。
　㈡於111 年5 月22日晚間7 時30分許，在上址餐飲店內，見Ａ女
    獨自在廁所從事清潔工作時，趁無人注意之際亦跟著進入廁
    所，且伸手從Ａ女背後將Ａ女身上CALL機關閉後，緊接以雙手
    從Ａ女身後環抱Ａ女，並隔著衣服撫摸Ａ女的腹部，再順勢往
    上隔著衣服撫摸Ａ女的胸部，而以此方式對Ａ女強制猥褻1 次
    得逞。嗣Ａ女不堪受辱，於離開廁所後，旋即向該店店長Ｂ女
    （真實姓名年籍詳卷）述說方才遭強制猥褻一事，經Ｂ女通
    報校方、Ａ女於其母Ｃ女（真實姓名年籍詳卷）陪同下製作警
    詢筆錄，經警循線追查，始悉上情。
二、案經臺中市政府警察局婦幼警察隊報告臺灣臺中地方檢察署
    檢察官偵查起訴。
    理  　由
壹、程序事項
一、按本法所稱性侵害犯罪，係指觸犯刑法第221 條至第227 條
　　、第228 條、第229 條、第332 條第2 項第2 款、第334 條
　　第2 項第2 款、第348 條第2 項第1 款及其特別法之罪；又
　　因職務或業務知悉或持有性侵害被害人姓名、出生年月日、
  　住居所及其他足資識別其身分之資料者，除法律另有規定外
    ，應予保密，司法機關所製作必須公示之文書，不得揭露被
    害人之姓名、出生年月日、住居所及其他足資識別被害人身
    分之資訊，性侵害犯罪防治法第2 條第1 項、第12條分別定
    有明文。另性侵害犯罪防治法第12條及第13條第1 項所定其
    他足資識別被害人身分之資訊，包括被害人照片或影像、聲
    音、住址、親屬姓名或其關係、就讀學校與班級或工作場所
    等個人基本資料，性侵害犯罪防治法施行細則第6 條亦有明
    定。是依上述規定，本判決書不得揭露被害人Ａ女及其母Ｃ女
    、先前任職店家店長Ｂ女之真實姓名、年籍資料，以免揭露
    或推論出被害人之身分，故均僅記載代號，其等真實姓名、
    年籍資料均詳卷內之代號與真實姓名對照表（偵字不公開卷
    第17至19頁），合先敘明。
二、被告甲○○於準備程序中，先就上開犯罪事實為有罪之陳述，
    且所犯係死刑、無期徒刑或最輕本刑為3 年以上有期徒刑以
    外之罪，亦非高等法院管轄之第一審案件，經本院告知簡式
    審判程序之旨，並聽取檢察官、被告之意見後，依刑事訴訟
    法第273 條之1 第1 項規定，經合議庭裁定由受命法官獨任
    進行簡式審判程序。是本案之證據調查，依同法第273  條
    之2 規定，不受同法第159 條第1 項、第161 條之2 、第16
    1 條之3 、第163 條之1 及第164 條至第170 條規定之限制
    ，就以下所引傳聞證據之適格性，爰不再予逐一審究論述，
    合先敘明。
貳、實體認定之依據
一、上開犯罪事實，業據被告於本院準備程序、審理時均坦承不
    諱（本院卷第29至33、37至41頁），核與證人即被害人Ａ女
    、證人Ｂ女、Ｃ女於警詢、偵訊中所為證述大致相符（偵字公
    開卷第27至39、41至43、45至47、49至51、81至84、91至92
    頁），並有指認犯罪嫌疑人紀錄表、犯罪嫌疑人指認表、指
    認照片真實姓名對照表、監視器畫面截圖、前開店家店內照
    片、被告與被害人之通訊軟體LINE對話紀錄截圖等件在卷可
    參（偵字公開卷第53至57、59至65、67頁，偵字不公開卷第
    21頁），足認被告上開任意性自白與事實相符，洵堪採論罪
    科刑之依據。
二、綜上所述，本案事證已臻明確，被告上開犯行均堪認定，應
    依法論科。
參、論罪科刑
一、按刑法所指之「猥褻行為」，係指除性交以外，行為人主觀
    上有滿足自己性（色）慾之意念，而在客觀上施行足以誘起
    他人性（色）慾之舉動或行為者，即足以當之。換言之，行
    為人基於滿足個人性慾之主觀意念，所為性交以外之舉動或
    行為，依一般社會通念，認為足以引起、滿足或發洩性慾之
    方法或手段等一切情色行為，均屬刑法上所稱之猥褻行為。
    因此猥褻行為，並不以有身體接觸為必要，更不以撫摸被害
    人身體隱私處為限，苟對被害人強拍裸照或強迫被害人褪去
    衣物，使其裸露身體隱私部位，以供其觀賞；或以自己之雙
    手、雙腿（含腳部）、唇部或身體其他部位，撫摸、親吻或
    接觸被害人之臉、肩、頸、胸、背、腹部、下體或手足等部
    位之動作，依個案情節、整體觀察祇要在客觀上足以引起或
    滿足一般人之性（色）慾者，均屬之（最高法院109 年度台
    上字第1802號判決意旨參照）。審諸被害人在被告對其為犯
    罪事實欄一㈠、㈡所載行為時感到害怕、驚嚇乙情，業據被害
    人於警詢中證述甚明（偵字公開卷第37頁），可認被害人對
    被告所為前述身體碰觸行為感到嫌惡，且依一般社會通念，
    由被告上開撫摸被害人的腹部、胸部等過程觀之，更係足以
    誘起、滿足、發洩人之性慾，被告之舉自合於刑法所稱之猥
    褻行為。
二、核被告就犯罪事實欄一㈠、㈡所為，均係犯兒童及少年福利與
    權益保障法第112 條第1 項前段、刑法第224 條之成年人故
    意對少年犯強制猥褻罪。
三、有關被告為犯罪事實欄一㈠、㈡所載犯行時均已成年，且被害
    人斯時均係兒童及少年福利與權益保障法第2 條所定12歲以
    上、未滿18歲之少年一節，此參被告之個人戶籍資料查詢結
    果、被害人之代號與真實姓名對照表即明（本院卷第13頁，
    偵字不公開卷第17頁），是公訴意旨認被告就犯罪事實欄一
    ㈠、㈡所示部分，均係犯刑法第224 條之強制猥褻罪嫌，要非
    允洽，惟因起訴之社會基礎事實同一，且經本院當庭告知被
    告可能涉犯之罪名（本院卷第30、38頁），自無礙於被告防
    禦權之行使，爰依刑事訴訟法第300 條規定，均變更起訴法
    條審理之。
四、被告於犯罪事實欄一㈠、㈡所載時、地，分別先以手撫摸被害
    人的腹部，再順勢往上撫摸被害人之胸部等行為，乃係分別
    基於單一成年人故意對少年犯強制猥褻之犯意與目的，於密
    接之時間及同一地點實施，侵害被害人之同一法益，各行為
    之獨立性極為薄弱，依一般社會健全觀念，難以強行分開，
    自應視為數個舉動之接續施行，合為包括之一行為予以評價
    ，核屬接續犯而均論以一罪。
五、另被告就犯罪事實欄一㈠、㈡所載犯行，係分別起意為之，可
    認被告所犯2 個成年人故意對少年犯強制猥褻罪，犯意各別
    ，行為互殊，應予分論併罰。
六、第按成年人教唆、幫助或利用兒童及少年犯罪或與之共同實
    施犯罪或故意對其犯罪者，加重其刑至2 分之1 ，兒童及少
    年福利與權益保障法第112 條第1 項前段定有明文，是本條
    加重事由之適用，應以行為人於行為時係年滿20歲之成年人
    ，且明知或可得而知其所教唆、幫助、利用或共同犯罪之人
    或犯罪之對象係兒童及少年為限，始得予以加重處罰。有關
    被告於行為時已滿20歲而為成年人，且知悉被害人為少年乙
    情，此經被告於警詢時供述甚詳（偵字公開卷第19頁），並
    有前揭被告之個人戶籍資料查詢結果、被害人之代號與真實
    姓名對照表在卷可佐，堪認被告為犯罪事實欄一㈠、㈡所載犯
    行時已認識被害人為少年，而有對少年實行犯罪之故意至明
    ，應依兒童及少年福利與權益保障法第112條第1 項前段規
    定，就其所犯2 個成年人故意對少年犯強制猥褻罪均加重其
    刑。
七、爰以行為人之責任為基礎，審酌被告僅為滿足個人性慾而為
    前述犯行，戕害被害人身心人格之健全發展、性自主決定權
    ，造成被害人難以磨滅之傷害，被告之犯行所生惡害非輕，
    實不可取；然考量被告於本院審理期間終知悔悟而坦承犯行
    ，並與被害人達成調解，且已按照調解條件履行賠償完畢等
    情，有本院調解結果報告書、調解程序筆錄、本院公務電話
    紀錄等存卷可考（本院卷第45、49、50、51頁），是被告之
    犯後態度尚稱良好；參以，被告此前並無不法犯行經法院論
    罪科刑之情，有臺灣高等法院被告前案紀錄表在卷可查（本
    院卷第53頁）；兼衡被告於本院審理中自述目前為高中生之
    智識程度、無業、由父母扶養、未婚、無子之生活狀況（本
    院卷第41頁），暨其犯罪之動機、目的、手段等一切情狀，
    分別量處如主文所示之刑暨衡酌被告之犯罪手法、犯罪時、
    地等定其應執行刑。
八、再者，被告前未曾因故意犯罪受有期徒刑以上刑之宣告，有
    上開臺灣高等法院被告前案紀錄表存卷足按，被告僅因一時
    失慮，致涉本案犯行，並考量證人Ｂ女陳稱願意原諒被告，
    考量被告還年輕，希望給被告一個機會，不要讓被告坐牢等
    語，有本院公務電話紀錄附卷足稽（本院卷第43頁），是本
    院認被告經此偵、審程序及科刑之宣告，當知所警惕，而無
    再犯之虞，所宣告之刑以暫不執行為適當，爰依刑法第74條
    第1 項第1 款規定，諭知緩刑3 年，以啟自新。又本院為使
    被告能於本案中深切記取教訓，避免其再度犯罪，強化其法
    治之觀念，爰諭知於緩刑期間，被告應依刑法第74條第2 項
    第5 款規定，向檢察官指定之政府機關、政府機構、行政法
    人、社區或其他符合公益目的之機構或團體提供50小時之義
    務勞務，及依刑法第74條第2 項第8 款規定，接受執行機關
    舉辦之法治教育4 場次，且依刑法第93條第1 項第1 款、第
    2 款規定，諭知被告於緩刑期間付保護管束；倘被告於本案
    緩刑期間，違反上開所定負擔，且情節重大，足認有執行刑
    罰之必要，檢察官得依刑法第75條之1 第1 項第4 款規定，
    聲請撤銷緩刑之宣告，執行宣告刑，併此敘明。　　
據上論斷，應依刑事訴訟法第273 條之1 第1 項、第299 條第1 
 項前段、第300 條，兒童及少年福利與權益保障法第112 條第1
  項前段，刑法第11條前段、第224 條、第51條第5 款、第74條
第1 項第1 款、第2 項第5 款、第8 款、第93條第1 項第1 款、
第2 款，判決如主文。
本案經檢察官鄭珮琪提起公訴，檢察官乙○○到庭執行職務。
中　　華　　民　　國　 111　　年　　11　　月　　29　　日
                  刑事第十三庭　法　官  劉依伶

以上正本證明與原本無異。
如不服本判決應於收受送達後20日內向本院提出上訴書狀，並應
敘述具體理由；其未敘述上訴之理由者，應於上訴期間屆滿後20
日內向本院補提理由書（均須按他造當事人之人數附繕本）「切
勿逕送上級法院」。
告訴人或被害人如不服判決，應備理由具狀向檢察官請求上訴，
上訴期間之計算，以檢察官收受判決正本之日起算。
　　　　                        書記官  盧弈捷
中　　華　　民　　國　 111　　年　　11　　月　　29　　日

附錄本案論罪科刑法條：
兒童及少年福利與權益保障法第112條
成年人教唆、幫助或利用兒童及少年犯罪或與之共同實施犯罪或
故意對其犯罪者，加重其刑至二分之一。但各該罪就被害人係兒
童及少年已定有特別處罰規定者，從其規定。
對於兒童及少年犯罪者，主管機關得獨立告訴。

刑法第224 條
中華民國刑法第224條
（強制猥褻罪）
對於男女以強暴、脅迫、恐嚇、催眠術或其他違反其意願之方法
，而為猥褻之行為者，處6月以上5年以下有期徒刑。